【裁判字號】    97,易,1055
【裁判日期】    970923
【裁判案由】    竊盜
【裁判全文】
臺灣高雄地方法院刑事判決              97年度易字第1055號
公  訴  人  臺灣高雄地方法院檢察署檢察官
被      告  甲○○
                    現於臺灣高雄看守所羈押中
上列被告因竊盜案件，經檢察官提起公訴（97年度偵字第23140
號），被告於本院訊問程序中為有罪之陳述，經本院裁定依簡式
審判程序審理，判決如下：
    主  文
甲○○犯竊盜罪，累犯，處有期徒刑陸月，如易科罰金以新台幣
壹仟元折算壹日。
    事實及理由
一、本件被告甲○○所犯為死刑、無刑徒刑或最輕本刑為3 年以
    上有期徒刑以外之罪，其於準備程序中就被訴犯罪事實，為
    有罪之陳述，經法官告知簡式審判程序之旨，並聽取當事人
    之意見後，依刑事訴訟法第273 條之1 第1 項規定，裁定依
    簡式審判程序審理，合先敘明。
二、本件犯罪事實及證據除部分補充：「(一)高雄市政府警察局苓
    雅分局成功路派出所扣押筆錄、扣押物品目錄表、(二)被告於
    本院審理時之自白。」外，餘均引用檢察官起訴書所載（如
    附件）。
三、核被告所為，係犯刑法第320 條第1 項之普通竊盜罪。被告
    前於民國89年間，因竊盜案件，經本院以89年易字第2962號
    判決判處有期徒刑1 年2 月，並令於刑前入勞動處所強制工
    作3 年確定，甫於94年7 月30日縮短刑期執行完畢出監之情
    ，有臺灣高等法院被告全國前案紀錄表及刑案資料查註紀錄
    表各1 份在卷可查，其於受有期徒刑之執行完畢後，5 年內
    再故意犯本件有期徒刑以上之罪，為累犯，應依刑法第47條
    第1 項規定，加重其刑。爰審酌被告前有多次竊盜前科，仍
    不妥思獲取財物之正當途徑以滿足其物質需求，猶為貪一時
    之慾，恣意竊取他人財物，侵害他人財產安全，行為實有不
    該；但被告犯後自警詢、偵訊乃至本院訊問，均始終坦承犯
    行配合偵審，顯有悔意；且所竊取之物為三分鐵條79支、四
    分鐵條14支，非價昂之物，且均已為警查獲而發還被害人，
    有贓物認領保管單1 紙在卷可稽，因其犯罪所生損害並非甚
    鉅；並衡其犯罪之動機、目的、手段與所生之危害等一切情
    狀，本院認量處如主文所示之刑及易科罰金之折算標準，已
    足為儆懲，檢察官具體求處被告有期徒刑2 年，尚嫌過重。
    又檢察官雖請求令被告入勞動場所強制工作，惟按保安處分
    係針對受處分人將來之危險性所為之處置，以達教化、治療
    之目的，為刑罰之補充制度。我國現行刑法採刑罰與保安處
    分雙軌制，係在維持行為責任之刑罰原則下，為協助行為人
    再社會化之功能，以及改善行為人潛在之危險性格，期能達
    成根治犯罪原因、預防犯罪之特別目的。是保安處分中之強
    制工作，旨在對嚴重職業性犯罪及欠缺正確工作觀念或無正
    常工作因而犯罪者，強制其從事勞動，學習一技之長及正確
    之謀生觀念，使其日後重返社會，能適應社會生活。保安處
    分之措施亦含社會隔離、拘束身體自由之性質，其限制人民
    之權利，實與刑罰同，本諸法治國家保障人權之原理及刑法
    之保護作用，其法律規定之內容，應受比例原則之規範，使
    保安處分之宣告，與行為人所為行為之嚴重性、行為人所表
    現之危險性，及對於行為人未來行為之期待性相當。刑法第
    90條及竊盜犯贓物犯保安處分條例第3 條第1 項關於強制工
    作之規定，均係本於上開意旨制定，而由法院視個案中行為
    人之危險性格，依職權決定應否交付強制工作，以達保安處
    分之特別預防之目的（大法官釋字第471 號解釋參照）。經
    查，本案被告竊盜犯行，經本院量處主文所示之刑，已屬適
    當，有如前述。而被告先前雖有多次竊盜前科，並曾經法院
    諭令於刑之執行前，入勞動處所強制工作，惟其自94年7 月
    30日縮短刑期執行完畢出獄後，間隔3 年有餘始再犯下本件
    犯行，尚難遽認本案係因被告有犯罪之習慣，或因遊蕩或懶
    惰成習而犯罪。又被告於本案犯罪所用手段，係徒手行竊，
    尚非情節嚴重而危害社會治安重大之犯罪。再者，本案被告
    所定之刑，未逾竊盜犯贓物犯保安處分條例第2 條第4 項規
    定之1 年以上，亦無適用竊盜犯贓物犯保安處分條例規定宣
    付保安處分之餘地。綜上，本案應認上開對被告宣告徒刑即
    足以收矯治之效，爰不為令其入勞動處所強制工作之保安處
    分之宣告，附此敘明。
四、據上論斷，應依刑事訴訟法第273 條之1 第1 項、第299 條
    第1 項前段、第310 條之2 、第454 條第2 項，刑法第320
    條第1 項、第47條第1 項、第41條第1 項，刑法施行法第1
    條之1 ，判決如主文。
五、如不服本判決應於收受本判決後10日內向本院提出上訴書狀
    ，並應敘述具體理由，如未敘述上訴理由者，應於上訴期間
    屆滿後20 日 內補提理由書狀於本院（均須按他造當事人之
    人數附繕本）「切勿逕送上級法院」。
本案經檢察官杜妍慧到庭執行職務。
中    華    民    國    97    年    9     月    23    日
                  刑事第六庭  法  官  陳思睿
以上正本證明與原本無異。
中    華    民    國    97    年    9     月    23    日
                              書記官  何慧娟
附錄本案論罪科刑法條：
中華民國刑法第320條
意圖為自己或第三人不法之所有，而竊取他人之動產者，為竊盜
罪，處 5 年以下有期徒刑、拘役或 5 百元以下罰金。
意圖為自己或第三人不法之利益，而竊佔他人之不動產者，依前
項之規定處斷。
前二項之未遂犯罰之。


司法院資訊處製作；財團法人民間司法改革基金會備份。
